【裁判字號】    99,抗,945
【裁判日期】    990916
【裁判案由】    聲請撤銷緩刑
【裁判全文】
臺灣高等法院刑事裁定                  99年度抗字第945號
抗 告 人
即受刑人  甲○○
上列抗告人即受刑人因檢察官聲請撤銷緩刑案件，不服臺灣桃園
地方法院中華民國99年6 月30日裁定（99年度撤緩更字第6 號）
，提起抗告，本院裁定如下：
    主  文
原裁定撤銷，發回臺灣桃園地方法院。
    理  由
一、原裁定意旨略以：抗告人即受刑人甲○○（以下簡稱受刑人
    ）前於民國97年3 月20日犯廢棄物清理法第46條第4 款前段
    之未依規定領有廢棄物清除許可文件而從事廢棄物清除罪，
    經原審法院於98年10月12日以98年度訴字第594 號判決判處
    有期徒刑1 年1 月，緩刑5 年，於98年11月2 日確定（以下
    簡稱前案）；於前開案件緩刑期前之97年10月26日犯刑法第
    185 條第1 項之壅塞陸路致生往來之危險罪，經原審法院於
    98年12月21日以98年度訴字第595 號判決判處有期徒刑6 月
    ，如易科罰金，以新臺幣（以下同）1000元折算1 日，並於
    99年1 月11日確定（以下簡稱後案），有上揭刑事判決2 件
    及本院被告前案紀錄表在卷足憑，是受刑人確於前開案件緩
    刑期前，因故意犯他罪，而在緩刑期內受得易科罰金之有期
    徒刑宣告確定。又觀諸受刑人所犯前係未領有廢棄物清除許
    可文件載運污泥30噸，後係載運泥漿120 噸，不加處理，乘
    深夜凌晨他人不知之際，私下傾倒於道路上，且後案係於前
    案為警查獲後再度違犯類似之犯行，而情節更為惡劣、惡性
    更為重大，顯見受刑人視法律為無物，所為緩刑之宣告顯無
    法收預期之效，確有執行刑罰之必要，爰依檢察官之聲請，
    依刑法第75條之1 第1 項第1 款之規定，撤銷緩刑宣告等語
    。
二、抗告意旨略以：受刑人並非緩刑難收預期效果，而有執行刑
    罰必要之人，伊已痛改前非，前違反廢棄物清理法案件，係
    因地主被偷倒廢土，基於好心幫忙清理，未聲請合法文件雖
    有不對之處，然並非故意犯之，伊兩案犯罪情節不同，且於
    後案經收押後，已痛改前非，唯一的技術即開大貨車都不敢
    再開，目前已正正當當做洗車場之苦力工作，且緩刑期間之
    保護管束亦有正常報到，伊非於前案判決後明知故犯，亦非
    無視於法院之判決，認伊於緩刑宣告前故意犯他罪，並受有
    期徒刑宣告之罪確定，而撤銷其緩刑宣告，對伊失之過苛，
    況伊家中父母因病無法工作，妻子須帶幼子3 人，需由伊負
    擔家庭經濟，請求准為緩刑宣告等語。
三、原裁定撤銷受刑人之緩刑宣告，固非無見，然查：（一）按
    緩刑前因故意犯他罪，而在緩刑期內受得易科罰金之有期徒
    刑、拘役或罰金之宣告確定者，足認原宣告之緩刑難收其預
    期效果，而有執行刑罰之必要者，得撤銷其宣告，刑法第75
    條之1 第1 項第1 款定有明文，考其立法理由說明，認修正
    前有關緩刑前或緩刑期間故意犯他罪，而在緩刑期內受得易
    科罰金之有期徒刑之宣告者，列為應撤銷緩刑事由，過於嚴
    苛，因而排除為修正前第75條應撤銷緩刑之事由，移列至得
    撤銷緩刑事由，俾使法官依被告再犯情節而裁量是否撤銷先
    前緩刑之宣告，以資彈性適用，即採裁量撤銷主義，賦予法
    院撤銷與否之權限，以其實質要件「足認原宣告之緩刑難收
    其預期效果，而有執行刑罰之必要者」，作為審認之標準，
    由法官依職權本於合目的性之裁量，妥適審酌被告所犯前後
    數罪間，關於法益侵害之性質、再犯之原因、違反法規範之
    情節是否重大、被告主觀犯意所顯現之惡性及其反社會性等
    情，是否已使前案原為促使初犯、偶發犯或惡性輕微之被告
    改過自新而宣告之緩刑，已難收其預期之效果，而確有執行
    刑罰之必要。（二）本件受刑人之前案行為係於97年3 月20
    日所犯，又於97年10月26日再犯後案，嗣因所犯後案，於偵
    查中之98年2 月6 日至6 月3 日間被羈押，獲釋後，前案於
    98年10月12日經原審法院判處有期徒刑1 年1 月，緩刑5 年
    ，緩刑期間付保護管束，並應於判決確定後2 年內，向公庫
    支付6 萬元，後案則於98年12月21日經原審法院判處有期徒
    刑6 月，得易科罰金，其後前案於98年11月2 日確定，緩刑
    期間自同日起算，於前案緩刑期間，後案亦於99年1 月11日
    確定等情，有上開判決列印資料、本院被告前案紀錄表在卷
    可按（見原審卷第7 至12頁、本院卷第8 至10頁），故受刑
    人所為後案行為時，前案固已被警移送偵辦，然尚在偵查中
    ，未達起訴或判決之階段，受刑人所為後案行為即載運泥漿
    120 噸，未加處理，乘深夜凌晨他人不知之際，私下傾倒於
    道路上，情節固甚惡劣，惡性亦較前案行為重大，然其於偵
    查中遭羈押近4 月，獲釋後，其前案行為始經判決，並給予
    緩刑5 年之寬典，因該案於98年11月2 日確定而開始起算緩
    刑期間，又受刑人於緩刑並交付保護管束期間，每月均能按
    時向觀護人報到，執行保護管束情形正常，未發現有違反保
    護管束規定之情事，亦有臺灣桃園地方法院檢察署99年9 月
    9 日桃檢朝護束字第76962 號函及所附執行保護管束情況約
    談報告表、執行保護管束複數監督查訪表等影本在卷可參（
    見本院卷第14至34頁），原裁定漏未衡酌本件受刑人受緩刑
    宣告後，有何認定其所受緩刑之宣告顯無法收預期之效而確
    有執行刑罰必要之事由，僅以受刑人於緩刑期間開始前一年
    餘所為後案行為之情節及其惡性，遽認其所受緩刑之宣告顯
    無法收預期之效並有執行刑罰之必要，而撤銷其緩刑宣告，
    理由尚嫌未備；綜此，受刑人之抗告意旨尚非全無理由，自
    應由本院將原裁定撤銷，發回原審法院另為適法之裁判。
據上論結，應依刑事訴訟法第413 條前段，裁定如主文。
中    華    民    國    99    年    9     月    16    日
                  刑事第十九庭審判長法  官  鄧振球
                                    法  官  潘翠雪
                                    法  官  彭幸鳴
以上正本證明與原本無異。
不得再抗告。
                                    書記官  陳靜姿
中    華    民    國    99    年    9     月    16    日

司法院資訊處製作；財團法人民間司法改革基金會備份。
